臺灣高等法院臺中分院刑事裁定          100年度抗字第954號
抗 告 人  彭貴茂
即受刑人
上列抗告人即受刑人因定應執行刑案件，不服臺灣臺中地方法院
中華民國100年9月27日所為裁定（100年度聲字第3700號），提
起抗告，本院裁定如下：
    主  文
抗告駁回。
    理  由
一、抗告意旨略稱：抗告人尚有2件另案即毒品、竊盜案件尚未
    審理，且與原裁定具有裁判上一罪之關係，原裁定之數罪併
    罰定應執行刑顯不利於抗告人，為此提起抗告等語。
二、按數罪併罰，有二裁判以上者，依刑法第51條之規定，定其
    應執行之刑。刑法第53條定有明文。又數罪併罰，分別宣告
    其罪之刑，如宣告多數有期徒刑者，於各刑中之最長期以上
    ，各刑合併之刑期以下，定其刑期。但不得逾30年。為刑法
    第51條第5款所明定。又法律上屬於自由裁量之事項，並非
    概無法律性之拘束。自由裁量係於法律一定之外部性界限內
    （以定執行刑言，即不得違反刑法第51條之規定），使法官
    具體選擇以為適當之處理；因此在裁量時，必須符合所適用
    之法規之目的。更進一步言，須受法律秩序之理念所指導，
    此亦即所謂之自由裁量之內部性界限。關於定應執行之刑，
    既屬自由裁量之範圍，其應受此項內部性界限之拘束，要屬
    當然。
三、經查，本件抗告人即受刑人彭貴茂（下稱抗告人）所犯如原
    裁定附表所示數罪，經法院先後判處如原裁定附表所示之刑
    ，均已確定在案，有如原裁定附表所示各該判決書及臺灣高
    等法院被告前案紀錄表在卷可稽，嗣經檢察官聲請定其應執
    行之刑，原審法院經審核卷證結果，認其聲請為正當，依刑
    事訴訟法第477條第1項，刑法第51條第5款、第53條規定，
    裁定抗告人應執行有期徒刑1年9月。經核原審所定應執行之
    刑，係在各宣告刑中之最長期即有期徒刑10月以上，各宣告
    刑合併之刑期即有期徒刑1年11月以下之範圍內，其就自由
    裁量之行使，符合比例原則、公平正義原則、法律秩序理念
    及法律規範目的，亦無違法律裁量之內部及外部界限，量刑
    洵屬妥適，並無過重失當之處。至於抗告意旨所述違反毒品
    危害防制條例、竊盜2件另案，經查該違反毒品危害防制條
    例案件現由臺灣臺中地方法院以100年度訴字第2848號審理
    中，該竊盜案件現由臺灣臺中地方法院檢察署以100年度偵
    字第11970號偵辦中，均尚未經有罪判決確定（見卷附臺灣
    高等法院被告前案紀錄表），自無與原裁定附表所示數罪合
    併定應執行刑之可言。抗告人以與本件無關之他案，徒憑己
    見，任意指摘原審所定應執行刑不利於抗告人云云，其抗告
    為無理由，應予駁回。
四、據上論斷，應依刑事訴訟法第412條，裁定如主文。
中    華    民    國   100    年    11    月    10    日
                  刑事第六庭  審判長法  官  李 文 雄
                                    法  官  蔡王金全
                                    法  官  黃 小 琴
以上正本證明與原本無異。
如不服本裁定，得於收受送達5日內向本院提出再抗告書狀（須
附繕本）。
                                    書記官  林 元 威
中    華    民    國   100    年    11    月    10    日